【裁判字號】    90,勞執,2
【裁判日期】    901231
【裁判案由】    
【裁判全文】
臺灣基隆地方法院民事裁定                              九十年度勞執字第二號
    聲  請  人  甲  ○
                乙○○
    法定代理人  丙○○
右當事人間聲請對勞資爭議准許強制執行事件，本院裁定如左：
    主      文
聲請駁回。
聲請程序費用由聲請人負擔。
    理      由
一、本件聲請意旨以：聲請人甲○、乙○○二人為相對人基隆市暖暖國民小學僱用之
    廚工，於民國九十年九月三日經相對人非法解雇，嗣聲請人委託基隆市失業勞工
    保護協會向基隆市政府社會局申請勞資爭議調解，案經基隆市政府於九十年十一
    月七日調解成立。相對人積欠聲請人九十年九月至十一月份之薪資，相對人不得
    強迫聲請人簽訂「定期契約」及違反法令之勞動契約書，並應依勞動基準法第二
    十一條規定發放基本工資，亦不得減薪，及應於新契約中簽訂寒暑假工資與一‧
    五個月之年終獎金。詎相對人於勞資爭議達成調解後，未履行其調解成立之義務
    ，爰聲請裁定准許強制執行。
二、按勞資爭議經調解成立或仲裁者，當事人之一方不履行其義務時，他方當事人得
    向該管法院聲請裁定強制執行並免繳裁判費。於聲請強制執行時，並免繳執行費
    ，勞資爭議處理法第三十七條第一項固定有明文。然查兩造於九十年十一月七日
    經基隆市政府社會局調解成立之調解內容為「（一）勞方應於九十年十一月十二
    日上午七點三十分向校方報到，恢復工作。（二）九、十、十一月份停止工作之
    薪資及勞健保將依法辦理。（三）勞方恢復工作後，勞資雙方應遵守勞基法之相
    關規定。（四）有關恢復工作後，年資應依勞基法之規定合併計算。」有基隆市
    政府勞資爭議調解紀錄在卷足憑。
三、本件聲請人請求相對人給付九十年九月至十一月份之工資部分，未據其提出請求
    給付之金額，而前述調解內容僅約定由相對人依法辦理薪資及勞健保，並無給付
    日期之約定，相對人有無依調解內容依法辦理工資發放手續，亦未據聲請人敘明
    ，則相對人有無違反調解約定，本院無從得知，自難據以准許聲請人之請求。另
    聲請人聲請事項第二點，主張兩造應依勞動基準法規定簽訂勞動契約部分，聲請
    人就勞資雙方有無重新簽訂契約，聲請人有無依約向校方報到工作等事項，均未
    予敘明，其所提基隆市暖暖國民小學僱用廚房工作人員勞動契約書，僅為空白契
    約書，本院無從判斷兩造有無簽訂契約及相對人有無依調解內容規定之方案，恢
    復聲請人之工作，自亦不能逕命相對人就聲請事項遵守勞動基準法之規定，聲請
    人此部分之聲請，即屬無理由，不應准許。
四、依非訟事件法第八條第二項，民事訴訟法第七十八條，裁定如主文。
中      華      民      國    九十    年    十二    月      三十一      日
~B臺灣基隆地方法院民事庭
~B    法      官  陳培仁
右為正本係照原本作成。
如對本裁定抗告，須於裁定送達後十日內向本院提出抗告狀，敘述抗告之理由，抗告
於臺灣高等法院。
中      華      民      國    九十一  年    一      月        四        日
~B    法院書記官  陳錦進


司法院資訊處製作；財團法人民間司法改革基金會備份。
